# 私募投资的基金一般用什么科目核算

提问人：dxxd_ren 时间：2020-09-03 12:33:07
私募投资的基金一般用什么科目核算？投资的基金一般2-3年清算，能不能使用以公允价值计量且其变动计入其他综合收益的金融资产核算？

回答人：chenyiwei
被投资对象是“有限寿命主体”时，该项投资不能指定为FVOCI权益工具投资。只能作为以公允价值计量且其变动计入损益的金融资产核算，列报为交易性金融资产或者其他非流动金融资产。